# 生产性生物资产

提问人：105523327 时间：2017-11-23 13:35:16
陈老师您好： 我们一个客户主营业务为种植树木采集树叶作为原材料生产其他产品销售，其种植的树木在生产性生物资产核算。请教陈老师这些树木在达到郁蔽时是否需要确认实际存活数量，并将成本分摊到每一颗树木，在后续生产过程中如果其中部分树木灭失，是否需要按前面分摊到每一颗的成本清理？ 谢谢！

回答人：chenyiwei
个人理解，当这些树木达到预定生产用途时（不一定是用材林的郁闭标准），应作为成熟生产性生物资产，并计算单位成本。如果成活率在正常范围内，则成熟前死亡的树木的成本可以分摊到成活树木承担。

提问人：呼叫帮助 时间：2017-12-11 21:34:31
如果成活率在正常范围内，则成熟前死亡的树木的成本可以分摊到成活树木承担。为什么这样确认？ 如果成活率在非正常范围内，则成熟前死亡的树木的成本放在哪里核算？管理费用吗？陈版

回答人：chenyiwei
1 、正常死亡的损失是在成熟过程中不可避免的，可以认为是剩余成活的树木达到预定生产经营目的的必要支出。 2 、视情况放入管理费用或营业外支出。